【裁判字號】    99,訴,529
【裁判日期】    990513
【裁判案由】    毒品危害防制條例
【裁判全文】
臺灣臺北地方法院刑事判決              99年度訴字第529號
    公  訴  人  臺灣臺北地方法院檢察署檢察官
    被      告  甲○○
上列被告因違反毒品危害防制條例案件，經檢察官提起公訴（99
年度毒偵字第1108號），被告就被訴事實為有罪之陳述，本院合
議庭裁定由受命法官獨任進行簡式審判程序，判決如下：
    主      文
甲○○施用第一級毒品，累犯，處有期徒刑捌月；扣案注射針筒
壹支沒收。又施用第二級毒品，累犯，處有期徒刑肆月。應執行
有期徒刑拾月；扣案注射針筒壹支沒收。
    事實及理由
一、程序部分：本件係經被告甲○○於本院準備程序時，就被訴
    事實為有罪之陳述，經受命法官告知被告簡式審判程序之旨
    ，並聽取檢察官及被告之意見後，本院合議庭裁定由受命法
    官獨任以簡式審判程序加以審理，則依據刑事訴訟法第273
    條之2、同法第159條第2項之規定，不適用傳聞法則有關限
    制證據能力之相關規定；並依同法第310條之2準用同法第45
    4 條之規定，製作略式判決書，依法僅需記載犯罪事實、證
    據名稱及應適用之法條，並得以簡略方式為之，如認定之犯
    罪事實、證據及應適用之法條，與檢察官聲請簡易判決處刑
    書或起訴書之記載相同者，得引用之，合先敘明。
二、本件犯罪事實、證據及應適用之法條，除均引用檢察官起訴
    書（如附件）相同部分之記載外：
    （一）於犯罪事實第17行至末行更載：「‧‧‧，於同月25
          日保護管束期滿未經撤銷而以執行論。復於95至96年
          間，因施用第一級、第二級毒品犯行，分別經臺灣高
          等法院以95年度上訴字第4375號判決撤銷原一審判決
          ，判處有期徒刑9月、9月，定應執行刑有期徒刑1年3
          月確定、本院以96年度訴字第484號判決有期徒刑1年
          2月，減為有期徒刑7月確定、以96年度易字第2672號
          判決有期徒刑10月，減為有期徒刑5月確定；另於96
          年間，因侵占遺失物罪，經本院以96年度簡字第3844
          號判決罰金新臺幣6千元，減為罰金新臺幣3千元確定
          ；於97年間，因詐欺案件，另經本院以97年度簡字第
          880號判處有期徒刑6月，減為有期徒刑3月確定；前
          開有期徒刑部分，經本院以97年度聲字第1653號裁定
          應執行有期徒刑2年確定。經接續執行，於98年8月13
          日縮短刑期假釋出監，所餘期間交付保護管束，甫於
          98年11月20日因保護管束期滿未經撤銷而以已執行論
          。詎仍不知悔改，分別基於施用第一級毒品海洛因及
          第二級毒品甲基安非他命之犯意，於99年2月24日（
          起訴書誤載為98年，應予更正）13時許，在臺北縣南
          勢角捷運站附近某賓館內，各以將第一級毒品海洛因
          加水稀釋後，置入注射針筒內施打手臂方式、以將第
          二級毒品甲基安非他命倒入玻璃球內燒烤，產生煙霧
          後吸食之方式，分別施用第一級毒品海洛因及第二級
          毒品甲基安非他命各1次（尚無證據證明其施用第一
          級毒品或第二級毒品犯行各有逾1次以上）。嗣於同
          月28日21時許，為警方在其位於臺北縣新店市○○街
          36巷35號住處搜索，扣得其所有、供其施用第一級毒
          品海洛因之注射針筒1支，查悉上情。」
    （二）證據增載：「1、被告於本院審理時均坦承犯行，並
          當庭為認罪之表示（見本院卷99年4月29日審判筆錄
          ）。」、「2、卷附之搜索扣押筆錄1份、扣押物品目
          錄表1頁、扣案注射針筒之照片2幀、送驗單、尿液檢
          體監管紀錄表各1頁。」
    （三）應適用之法條補充：
          1、按毒品危害防制條例業於92年7月9日修正公布，
             自93年1月9日施行，其中第20條、第23條將施用
             毒品之刑事處遇程序，區分為「初犯」及「5年內
             再犯」、「五年後再犯」。依其立法理由之說明
             ：「初犯」，經觀察、勒戒或強制戒治後，應為
             不起訴處分或不付審理之裁定；經觀察、勒戒或
             強制戒治執行完畢釋放後，「5年內再犯」者，因
             其再犯率甚高，原實施之觀察、勒戒及強制戒治
             既已無法收其實效，爰依法追訴或裁定交付審理
             。至於經觀察、勒戒或強制戒治執行完畢釋放後
             ，「5年後再犯」者，前所實施之觀察、勒戒或強
             制戒治已足以遮斷其施用毒品之毒癮，為期自新
             及協助其斷除毒癮，仍適用「初犯」規定，先經
             觀察、勒戒或強制戒治之程序。從而依修正後之
             規定，僅限於「初犯」及「5年後再犯」2種情形
             ，始應先經觀察、勒戒或強制戒治程序。倘被告
             於5年內已再犯，經依法追訴處罰，縱其第3次（
             或第3次以上）再度施用毒品之時間，在初犯經觀
             察、勒戒或強制戒治執行完畢釋放5年以後，已不
             合於「5年後再犯」之規定，且因已於「5年內再
             犯」，顯見其再犯率甚高，原實施觀察、勒戒或
             強制戒治，已無法收其實效，即應依該條例第10
             條處罰（最高法院95年度第7次刑事庭會議決議意
             見參照）。被告前於89年間，已因施用毒品，經8
             9年5月11日觀察、勒戒執行完畢釋放後，5年內，
             已於92、93、95、96年間，因多次施用毒品，先
             後經法院判刑確定等情，此有臺灣高等法院被告
             前案紀錄表存卷足憑。本件被告施用毒品犯行，
             雖距首揭觀察、勒戒執行完畢釋放時逾5年，惟揆
             諸上揭說明，仍應依法追訴處罰，而無毒品危害
             防制條例第20條第3項規定之適用至明。
          2、被告持有第一、二級毒品之低度行為，均已為施
             用之高度行為所吸收，均不另論罪。
          3、被告所犯前揭2罪間，犯意各別，行為互殊，應予
             分論併罰。
三、爰審酌被告有竊盜、詐欺、侵占遺失罪及多起違反毒品危害
    防制條例案件等之前科，其品行、素行不佳，有上揭被告前
    案紀錄表存卷可查，其因施用毒品犯行，已經觀察、勒戒之
    治療程序，詎不思悔改，徹底袪除施用毒品之惡習，再犯本
    件犯行，堪認其陷於毒癮難以自拔、意志力甚為薄弱，未能
    善體國家設置觀察、勒戒機構，協助毒品施用者戒除毒癮之
    美意，惟念及被告施用毒品犯行，本質上乃屬戕害自己身心
    健康之行為，尚未有嚴重破壞社會秩序或侵害他人權益之情
    形，其於偵查中及本院審理時，均坦承犯行，犯後態度尚佳
    ，兼衡其生活狀況、身體健康情況及智識程度等一切情狀，
    分別量處如主文所示之刑及定其應執行之刑，以示懲戒。
四、扣案注射針筒1支，雖無證據證明其內尚有毒品殘渣附合而
    屬違禁物，惟屬被告所有，且為供其為本件施用第一級毒品
    海洛因所用之物，業據被告供承在卷（見偵查卷第10頁、本
    院卷99年4月29日審判筆錄），爰依刑法第38條第1項第2款
    規定，宣告沒收之。
五、爰依刑事訴訟法第299條第1項前段、第273條之1第1項、第3
    10條之2、第454條第1項、第2項，毒品危害防制條例第10條
    第1項、第2項，刑法第11條前段、第47條第1項、第51條第5
    款、第38條第1項第2款，判決如主文。
六、如不服本件判決，得自收受判決送達之日起10日內，向本院
    提起上訴。
本案經檢察官盧慧珊到庭執行職務。
中    華    民    國    99    年    5     月    13    日
                         刑事第十六庭 法  官    徐千惠
上正本證明與原本無異。
如不服本判決應於收受送達後10日內向本院提出上訴書狀，並應
敘述具體理由；其未敘述上訴理由者，應於上訴期間屆滿後20日
內向本院補提理由書（均須按他造當事人之人數附繕本）「切勿
逕送上級法院」。
                                      書記官    高心羽
中    華    民    國    99    年    5     月    14    日
附件：（99年度毒偵字第1108號起訴書）
附錄本案論罪科刑法條：
毒品危害防制條例第10條
施用第一級毒品者，處六月以上五年以下有期徒刑。
施用第二級毒品者，處三年以下有期徒刑。

司法院資訊處製作；財團法人民間司法改革基金會備份。
